---
title: "Hoja de problemas n1"
author: "María Luisa Cabrera Marín"
date: "30/9/2021"
output:
  html_document:
    df_print: paged
---

```{r setup, include=FALSE}
#knitr::opts_chunk$set(echo = TRUE, results = "hide", eval = F)
knitr::opts_chunk$set(echo = TRUE)
source("teoriadecision_funciones_incertidumbre.R")
```

# Ejercicio 1. 
Aplicar los criterios de decisión bajo incertidumbre a los problemas cuya matriz de valores numéricos vienen dadas en las tablas siguientes:

```{r}
a = matrix(c(5,4,6,2,3,1,-1,8,7,5,2,0),nrow=4,ncol=3,byrow=TRUE)
b = matrix(c(2, 12, -3, 5, 5, -1, 0, 10, -2), nrow = 3, ncol = 3, byrow = T)


A <- crea.tablaX(a, numalternativas = 4, numestados = 3)
B <- crea.tablaX(b, numalternativas = 3, numestados = 3)
```


Criterio Wald
```{r}
criterio.Wald(A, favorable = T)
criterio.Wald(B, favorable = T)
criterio.Wald(A, favorable = F)
criterio.Wald(B, favorable = F)
```


Criterio Optimista
```{r}
criterio.Optimista(A, favorable = T)
criterio.Optimista(B, favorable = T)
criterio.Optimista(A, favorable = F)
criterio.Optimista(B, favorable = F)
```


Criterio Hurwitz
```{r}
criterio.Hurwicz(A, favorable = T, alfa = 1)
criterio.Hurwicz(B, favorable = T, alfa = 1)
criterio.Hurwicz(A, favorable = F, alfa = 1)
criterio.Hurwicz(B, favorable = F, alfa = 1)

criterio.Hurwicz.General(A, favorable = T, alfa = 1)
criterio.Hurwicz.General(B, favorable = T, alfa = 1)
criterio.Hurwicz.General(A, favorable = F, alfa = 1)
criterio.Hurwicz.General(B, favorable = F, alfa = 1)

dibuja.criterio.Hurwicz(A, favorable = T)
dibuja.criterio.Hurwicz(B, favorable = T)
dibuja.criterio.Hurwicz(A, favorable = F)
dibuja.criterio.Hurwicz(B, favorable = F)
```


Criterio Savage
```{r}
criterio.Savage(A, favorable = T)
criterio.Savage(B, favorable = T)
criterio.Savage(A, favorable = F)
criterio.Savage(B, favorable = F)
```


Criterio Laplace
```{r}
criterio.Laplace(A, favorable = T)
criterio.Laplace(B, favorable = T)
criterio.Laplace(A, favorable = F)
criterio.Laplace(B, favorable = F)
```


Criterio Punto Ideal
```{r}
criterio.PuntoIdeal(A, favorable = T)
criterio.PuntoIdeal(B, favorable = T)
criterio.PuntoIdeal(A, favorable = F)
criterio.PuntoIdeal(B, favorable = F)
```


Todos los criterios
```{r}
criterio.Todos(A, alfa = 1, favorable = T)
criterio.Todos(B, alfa = 1, favorable = T)
criterio.Todos(A, alfa = 1, favorable = F)
criterio.Todos(B, alfa = 1, favorable = F)
```




# Ejercicio 2.
Aplicar el criterio de Hurwicz al problema de decisión bajo incertidumbre dado por la matriz
de utilidades (valor numérico que representa beneficio):

```{r}
a <- c(0,1,0,1,0,0,0.5,0.5,0)
A <- crea.tablaX(a, numalternativas = 3, numestados = 3)

```


Criterio Hurwitz
```{r}
criterio.Hurwicz(A, favorable = T, alfa = 1)

criterio.Hurwicz.General(A, favorable = T, alfa = 1)

dibuja.criterio.Hurwicz(A, favorable = T)
```


# Ejercicio 3
Un fabricante de coches estudia lanzar un nuevo modelo al mercado, pudiéndolo posicionar en
cuatro segmentos distintos. Los segmentos candidatos son: deportivo bajo coste, berlina familiar
media, monovolumen y todo terreno. Los beneficios esperados (expresados en millones de euros)
en el año siguiente al lanzamiento en función del tipo de interés al consumo son:

¿Cuál sería la opción que usted le recomendaría a la empresa?

```{r}
A <- crea.tablaX(c(24,19,10,16,22,22,23,20,23,23,21,15,25,24,18,14), numalternativas = 4, numestados = 4) 
A

criterio.Todos(A,0.5,favorable = FALSE)
```


